臺灣彰化地方法院刑事判決　　　　　　　 96年度易字第239號
公　訴　人　臺灣彰化地方法院檢察署檢察官
被　　　告　丁○○
　　　　　　　　　　　弄5號3.
上列被告因竊盜案件，經檢察官提起公訴（96年度偵字第374 號
、第753 號、第810 號、第925 號），於本院準備程序中，被告
就被訴事實均為有罪之陳述，經裁定改行簡式審判程序，本院判
決如下：
    主    文
丁○○犯如附表所示之罪，各應處如附表所示之刑，應執行有期
徒刑壹年拾月。
一、犯罪事實部分：
    丁○○前於民國93年間，因竊盜案件，經本院以93年度彰簡
    字第937 號，判處有期徒刑3 月確定，入監執行後，於94年
    12月15日執行完畢釋放。詎其仍不知悔改，因缺錢花用，竟
    或與姓名年籍不詳綽號「阿揚」之成年男子（即編號1 、 2
    、3 部分），或與戊○○（即編號4 、5 、6 、7 部分）分
    別基於意圖為自己不法所有之犯意聯絡，於附表所示之時間
    、地點，分別以附表所示之方式，竊取附表編號1 至7 所示
    之馬達等物品，得手後即將所竊得之物品，分別載往笠鑫資
    源回收場、璋泰資源回收場等變賣，得款後即朋分花用。嗣
    經警分別循線查獲，而查知上情。
三、被告丁○○於本院準備程序中，就上揭犯罪事實均為有罪之
    陳述，且其等所犯均係死刑、無期徒刑、最輕本刑為3 年以
    上有期徒刑以外之罪，經本院合議庭依刑事訴訟法第273 條
    之1 第1 項之規定，裁定由受命法官1 人獨任進行簡式審判
    程序。
四、本案證據：
  (一)證人即被害人庚○○之證述（見96年度偵字第374 號卷第18
    頁至第21頁）。
  (二)證人即笠鑫資源回收場經營人謝秀遠之證述（見96年度偵字
    第374 號卷第14頁至第16頁）。
  (三)證人即被害人己○○之證述（見96年度偵字第753 號卷第12
    頁至第13頁）。
  (四)證人即被害人辛○○之證述（見96年度偵字第753 號卷第14
    頁至第15頁）。
  (五)證人即被害人甲○○之證述（見96年度偵字第925 號卷第 9
    頁至第10頁）。
  (六)證人即被害人丙○○之證述（見96年度偵字第925 號卷第71
    頁）。
  (七)證人即璋泰資源回收企業社經營人乙○○之證述（見96年度
    偵字第925 號偵卷第13頁至第14頁）。
  (八)贓物認領保管單5紙（見96年度偵字第374 號卷第31頁，96
    年度偵字第925 號卷第11頁、第72頁，96年度偵字第753 號
    卷第23頁至第24頁）。
  (九)現場照片26頁（見96年度偵字第374 號卷第39頁至第43頁，
    96年度偵字第925 號卷第12頁、第20頁至第23頁，96年度偵
    字第753 號卷第25頁至第26頁，本院卷）。
  (十)被告於本院之自白。
  (十一)臺灣高等法院被告前案紀錄表。
五、應依刑事訴訟法第273 條之1 第1 項、第299 條第1 項前段
    、第300 條、第310 條之2 、第454 條第1 項，刑法第28條
    、第320 條第1 項、第321 條第1 項第3 款、第47條第1 項
    、第51條第5 款，刑法施行法第1 條之1 第1 項、第2 項前
    段，判決如主文。
六、本案另一被告戊○○部分，由本院另行審結。
七、如不服本判決，應於判決送達後10日內，向本院提出上訴狀
    （須附繕本），上訴於臺灣高等法院臺中分院。
本案經檢察官吳宗達到庭執行職務。
中　　華　　民　　國　　96　　年　　4 　　月　　2 　　日
　　　　　　　　　刑事第五庭    法　官　簡婉倫
以上正本證明與原本無異。
如不服本判決，應於判決送達後10日內，向本院提出上訴狀( 須
附繕本 )。
告訴人或被害人對於判決如有不服具備理由請求檢察官上訴者，
其上訴期間之計算係以檢察官收受判決正本之日期為準。
中　　華　　民　　國　　96　　年　　4 　　月　　2 　　日
　　　　　　　　　　　　　　　　書記官
附錄本案論罪科刑法條
中華民國刑法第320條第1項
意圖為自己或第三人不法之所有，而竊取他人之動產者，為竊盜
罪，處 5 年以下有期徒刑、拘役或 5 百元以下罰金。
中華民國刑法第321條第1項第3款
犯竊盜罪而有左列情形之一者，處 6 月以上、 5 年以下有期徒
刑：
三  攜帶兇器而犯之者。
附表
┌─┬──────┬────┬──────┬────┬────────────┬─────┬────┐
│編│ 行  為  人 │時    間│  地    點  │被 害 人│     方         式      │財     物 │應處罪刑│
│號│            │        │            │        │                        │（新臺幣）│        │
├─┼──────┼────┼──────┼────┼────────────┼─────┼────┤
│１│丁○○    │95年12月│彰化縣彰化市│庚 ○ ○│由丁○○及姓名年籍不詳綽│馬達2 臺及│丁○○共│
│  │姓名年籍不│24日上午│彰和路1 段10│        │號「阿揚」之成年男子，共│黑鐵（價值│同竊盜，│
│  │詳綽號「阿揚│9時     │3 之29號工廠│        │同至該工廠外，徒手搬運竊│約800元） │累犯，處│
│  │」之成年男子│        │外          │        │取                      │          │有期徒刑│
│  │            │        │            │        │                        │          │月    │
├─┼──────┼────┼──────┼────┼────────────┼─────┼────┤
│２│丁○○    │95年12月│彰化縣彰化市│庚 ○ ○│由丁○○及姓名年籍不詳綽│白鐵扶梯 1│丁○○共│
│  │姓名年籍不│29日上午│彰和路1 段10│        │號「阿揚」之成年男子，共│支（價值1,│同竊盜，│
│  │詳綽號「阿揚│約8時   │3 之29號工廠│        │同至該工廠外，徒手搬運竊│235元）   │累犯，處│
│  │」之成年男子│        │外          │        │取                      │          │有期徒刑│
│  │            │        │            │        │                        │          │月    │
├─┼──────┼────┼──────┼────┼────────────┼─────┼────┤
│３│丁○○    │95年12月│彰化縣彰化市│庚 ○ ○│由丁○○及姓名年籍不詳綽│銅管線1 捲│丁○○共│
│  │姓名年籍不│29日上午│彰和路1 段10│        │號「阿揚」之成年男子，共│及白鐵欄杆│同竊盜，│
│  │詳綽號「阿揚│約11時30│3 之29號工廠│        │同至該工廠外，由「阿揚」│1支       │累犯，處│
│  │」之成年男子│分      │外          │        │徒手搬運，丁○○在旁把風│          │有期徒刑│
│  │            │        │            │        │                        │          │月    │
├─┼──────┼────┼──────┼────┼────────────┼─────┼────┤
│４│丁○○    │96年1 月│彰化縣彰化市│己 ○ ○│由丁○○在旁把風，推由陳│車號OZZ —│丁○○共│
│  │戊○○    │8 日上午│彰美路1 段3 │        │長翼持其所有，金屬材質，│472 號機車│同攜帶兇│
│  │            │約7時   │巷鐵路宿舍旁│        │長約10公分，客觀上足對人│車牌1面   │器竊盜，│
│  │            │        │            │        │之生命、身體構成危險，屬│          │累犯，處│
│  │            │        │            │        │兇器之扳手1 支下手拆卸竊│          │有期徒刑│
│  │            │        │            │        │取車牌（該扳手業已丟棄）│          │柒月    │
├─┼──────┼────┼──────┼────┼────────────┼─────┼────┤
│５│丁○○    │96年1 月│彰化縣鹿港鎮│辛 ○ ○│由戊○○騎乘換掛所竊得之│鐵牌27塊（│丁○○共│
│  │戊○○    │11日晚間│彰頂路162 號│        │OZZ —472 號車牌機車，搭│價值約2,00│同竊盜，│
│  │            │10時20分│旁          │        │載丁○○至左揭地點，由 2│0元）     │累犯，處│
│  │            │        │            │        │人共同徒手搬運鐵塊至機車│          │有期徒刑│
│  │            │        │            │        │後竊取                  │          │月    │
├─┼──────┼────┼──────┼────┼────────────┼─────┼────┤
│６│丁○○    │96年1 月│彰化縣和美鎮│甲 ○ ○│由戊○○騎乘換掛所竊得之│不銹鋼置物│丁○○共│
│  │戊○○    │16日上午│東萊路81巷37│        │OZZ —472 號車牌機車，搭│架、不銹鋼│同竊盜，│
│  │            │11時許  │弄16號住宅前│        │載丁○○至左揭地點，由陳│板及不銹鋼│累犯，處│
│  │            │        │院          │        │長翼在機車上把風，推由郭│攪拌盆（價│有期徒刑│
│  │            │        │            │        │元正開啟未上鎖之大門進入│值約2,100 │月    │
│  │            │        │            │        │該宅庭院內（侵入住宅部分│元）      │        │
│  │            │        │            │        │未據告訴）搬運右開不銹鋼│          │        │
│  │            │        │            │        │物品得手                │          │        │
├─┼──────┼────┼──────┼────┼────────────┼─────┼────┤
│７│丁○○    │96年1 月│彰化縣彰化市│丙 ○ ○│由戊○○騎乘換掛所竊得之│抽水馬達 2│丁○○共│
│  │戊○○    │17日中午│聖安路365 巷│        │OZZ —472 號車牌機車，搭│臺、白鐵盤│同竊盜，│
│  │            │12 時   │16號前      │        │載丁○○至左揭地點，由 2│1 塊及汽車│累犯，處│
│  │            │        │            │        │人共同徒手搬運右開物品  │保險桿1 支│有期徒刑│
│  │            │        │            │        │                        │（價值約11│肆月    │
│  │            │        │            │        │                        │,000元）  │        │
└─┴──────┴────┴──────┴────┴────────────┴─────┴────┘
